【裁判字號】    90,易,81
【裁判日期】    900531
【裁判案由】    毀損
【裁判全文】
臺灣嘉義地方法院刑事判決                              九十年度易字第八一號
    公  訴  人  臺灣嘉義地方法院檢察署檢察官
    被      告  丙○○
右列被告因毀損案件，經檢察官提起公訴（八十九年度偵字第七二五○號），本院判
決如左︰
    主  文
丙○○損壞他人自用小客車前後擋風玻璃、前後左右門窗玻璃、天窗玻璃，足以生損
害於他人，處拘役拾日，如易科罰金，以佰元折算壹日。
    事  實
一、丙○○於民國八十九年十一月二十二日上午八時五十分許，在嘉義市○○路三六
    五號對面路旁，基於毀損他人物品之故意，手持不知情之弟盧嘉麟所有球棒一支
    ，砸毀蔡麗勳所有停放該處且由甲○○管領使用之牌照號碼Ｃ四－三○七七號自
    用小客車之前後擋風玻璃二面、前後左右門窗玻璃四面、天窗玻璃一面，使之喪
    失防閑及遮蔽風雨之效用，足以生損害於蔡麗勳及甲○○。嗣於九十年四月四日
    下午三時四十分許，本院至丙○○位於嘉義市○區○○里○○路三十五號住處搜
    索，扣得前開球棒一支。
二、案經被害人蔡麗勳及甲○○訴由嘉義市警察局第二分局報告臺灣嘉義地方法院檢
    察署檢察官偵查起訴。
    理  由
一、訊據被告丙○○矢口否認有何犯行，辯稱：其當時在家中睡覺，告訴人甲○○住
    處在八樓，應無法辨認係何人砸車，證人乙○○又與甲○○住於同處，所為不利
    證言自不可採云云。經查：牌照號碼Ｃ四－三○七七號自用小客車係告訴人蔡麗
    勳所有，且由告訴人甲○○管領使用中之事實，業據告訴人蔡麗勳、甲○○述之
    甚詳，且有前開車輛行車執照一紙在卷（偵查卷第十四頁）可稽。又被告確持球
    棒砸毀前開車輛玻璃之犯罪事實，業據告訴人蔡麗勳、甲○○指訴甚詳，核與案
    發時在嘉義市○○路三五一號八樓二近小雅路陽台處目擊過程之證人乙○○於警
    訊及審理時所述情節相符（偵查卷第十一頁及其反面偵訊筆錄，本院卷第十四頁
    至第十五頁訊問筆錄、第六十頁審判筆錄），復有球棒一支扣案可資佐證。而該
    車前後擋風玻璃二面、前後左右門窗玻璃四面、天窗玻璃一面悉盡破損，是時確
    實停放在嘉義市○○路三六五號對面路旁，則有卷附之車輛毀損照片七幀足查（
    偵查卷第十八頁至第二十頁）。
二、雖被告以前開情詞為辯，惟自告訴人甲○○、證人乙○○於案發時所處之嘉義市
    ○○路三五一號八樓二近小雅路陽台處往同路三六五號對面路旁觀之，距離頗為
    遙遠，以肉眼眺望，固無法辨認路人面貌，然熟稔者仍可自身影判斷之，為本院
    親赴上開陽台勘驗屬實，製有勘驗筆錄並攝有現場照片二紙在卷（本院卷第四十
    六頁至第四十七頁）可徵，而告訴人甲○○、證人乙○○於案發前約有一個月長
    之期間，幾乎每日晚間皆同至被告擔任服務生之「家鄉刈菜雞」餐廳消費達二至
    三個小時之久，而為被告、告訴人甲○○、證人乙○○同陳無訛（本院卷第四十
    八頁反面至第四十九頁訊問筆錄、第六十頁審判筆錄），是以其等見面次數之頻
    仍，告訴人甲○○、證人乙○○應得自嘉義市○○路三五一號八樓二處近小雅路
    陽台以肉眼識得是時立於同路三六五號對面路旁之被告，況告訴人甲○○復稱被
    告當時係騎乘白色輕型機車之特徵（警卷第九頁偵訊筆錄），又與被告警訊時陳
    稱確實擁有該等顏色機車等情相符（警卷第五頁偵訊筆錄），應不致有所誤認。
    再者，被告於審理時自陳：「（問：你有無鋁棒？）我從小到大都沒有買過鋁棒
    。」（本院卷第二十五頁訊問筆錄），惟本院於九十年四月四日親至被告位在嘉
    義市○區○○里○○路三十五號住處內外徹底搜索，僅於該處庭院內扣得球棒一
    支，有現場照片四張、搜索扣押證明筆錄一份在卷（本院卷第三十一頁至第三十
    二頁）可查，被告雖於本院查得該支球棒後亟力辯稱從未使用，惟自被告於搜索
    當時尚得清楚交待該支球棒係何人贈送又係何人所有之來龍去脈（本院卷第二十
    九頁反面至第三十頁訊問筆錄），果未曾使用該支球棒逞凶，以其印象之深刻，
    應於本院訊問有無鋁棒時一併交待家中唯一之球棒始為合理，然未如此，得見其
    推諉卸責之心態。此外，被告直言與告訴人甲○○、證人乙○○毫無仇恨（本院
    卷第六十一頁審判筆錄），其等自無刻意挾怨構陷之理，是被告所言，與事實不
    符，無非臨訟畏罪之詞，事證明確，其犯行堪以認定。
二、核被告所為，係犯刑法第三百五十四條之罪。爰審酌被告並無前科，有臺灣嘉義
    地方法院檢察署刑案資料查註紀錄表、臺灣高等法院被告全國前案紀錄表各一份
    在卷（偵查卷第二頁，本院卷第五頁）可按，素行得謂良好，告訴人等所受之車
    損程度，犯罪之動機、目的、方法，迄未與告訴人等達成民事和解賠償損害，事
    後否認犯罪，多所矯飾之態度等一切情狀，量處如主文所示之刑，並諭知易科罰
    金之折算標準。至扣案之球棒一支，被告堅稱其弟盧嘉麟所有，且查無其他積極
    佐證得認係被告所有之物，則不另宣告沒收。
據上論斷，應依刑事訴訟法第二百九十九條第一項前段，刑法第三百五十四條、第四
十一條第一項前段，罰金罰鍰提高標準條例第一條前段、第二條，判決如主文。
本案經檢察官陳美君到庭執行職務。
中      華      民      國    九十      年      五      月    三十一    日
  臺灣嘉義地方法院刑事第二庭
                                      法  官  張  道  周
右正本證明與原本無異。
如不服本判決，應於判決送達後十日內向本院提出上訴狀( 應附繕本 )。
中      華      民      國    九十      年      六      月     四       日
                                      書記官  王  佩  湘
附錄本判決論罪法條全文
刑法第三百五十四條
毀棄、損壞前二條以外之他人之物或令致不堪用，足以生損害於公眾或他人者，處二
年以下有期徒刑、拘役或五百元以下罰金。


司法院資訊處製作；財團法人民間司法改革基金會備份。
